最　高　行　政　法　院　裁　定　　　　　　　　　　九十三年度裁字第四九九號
　　抗　告　人　合璽元貿易股份有限公司
　　代　表　人　甲○○
右抗告人因與相對人行政院勞工委員會間聲請停止執行事件，對於中華民國九十三年
二月十三日臺北高等行政法院九十三年度停字第九號裁定提起抗告，本院裁定如左︰
　　主  文
抗告駁回。
抗告訴訟費用由抗告人負擔。
　　理  由
一、按「行政訴訟繫屬中，行政法院認為原處分或決定之執行，將發生難於回復之損
    害，且有急迫情事者，得依職權或依聲請裁定停止執行。」行政訴訟法第一百十
    六條第二項前段定有明文。所謂難於回復之損害，係指其損害不能回復原狀，或
    不能以金錢賠償而言。
二、本件抗告人係從事紡織業工作，除本國勞工外，尚經相對人核准招募、聘僱外籍
    勞工，其九十二年三月至五月，員工（含外籍勞工）約一百人，抗告人均未依相
    關規定為其所屬勞工辦理投保手續，嗣經桃園縣政府查獲，相對人以抗告人違反
    就業服務法第五十四條、第七十二條規定，廢止原核發與抗告人之招募許可、遞
    補招募許可及聘僱許可。抗告人於提起行政訴訟中，聲請停止原處分之執行，原
    裁定駁回其聲請，略以：抗告人雖稱其非故意，係屬過失，然亦屬義務之違反，
    則相對人認其有違反勞工保險條例、就業服務法等相關規定，於法並無不符，尚
    難謂原處分之合法性有疑義。又抗告人之勞工既有一百十一人，原處分僅撤銷二
    十八名外籍勞工之招募、聘僱，扣除該二十八名外籍勞工，抗告人尚有八十三名
    勞工可從事生產，茍有不足可聘僱本國勞工，故撤銷二十八名外籍勞工之招募、
    聘僱，應不致使抗告人工廠面臨停工，抗告人自得依約履行其交貨義務；再，該
    二十八名外籍勞工之招募、聘僱遭撤銷，係屬不可歸責於彼等之事由，相對人已
    依法准許轉換雇主或工作，對該二十八名外國人之工作權益亦無影響，則不致發
    生如抗告人所稱難以回復之損害。縱使於交替聘僱之際有些許營業損失，亦非屬
    不能以金錢賠償之損害，且本件並無所謂急迫之情形。從而抗告人聲請停止原處
    分之執行，核與停止執行之要件不符，應予駁回。為其論據。經核於法尚無不合
    。
三、抗告意旨略以：其違返保護勞工法規之規定，並非出於故意，係屬過失，相對人
    廢止原核准之全部招募及聘僱許可，裁量權之行使顯屬違法。又抗告人工廠較粗
    重、辛苦之工作聘不到本國勞工，因此導致工廠停工、關廠，所造成之勞工或眾
    多相關廠商之損害，均非得以金錢回復之損害云云，為其論據，求為廢棄原裁定
    。
四、本院查：抗告人主張相對人未依法行使裁量權乙節，係屬原處分是否違法之範圍
    ，為本案行政訴訟有無理由之問題，尚無從作為聲請原處分停止執行之理由。次
    查粗重工作本國勞工並非不能從事，抗告意旨謂因粗重工作無法聘用本國勞工，
    將導致關廠而發生無法回復之損害乙節，尚嫌無據而無可取。又抗告人與相關廠
    商之履約，係屬民事契約債務履行之問題，如有損害發生，非無法以金錢賠償，
    揆諸首揭法律說明，本件尚難認有難以回復損害或有急迫之情形。原裁定駁回抗
    告人停止執行之聲請並無不合，抗告人之抗告難認有理由，應予駁回。
五、依行政訴訟法第一百零四條、民事訴訟法第九十五條、第七十八條，裁定如主文
    。
中　　華　　民　　國　　九十三　　　年　　　四　　　　月　　　三十　　　日
                    最 高 行 政 法 院  第 一 庭
                                審 判 長 法  官　　　黃　綠　星
                                         法  官      劉  鑫  楨
                                         法  官　　　蔡　進　田
                                         法  官　　　黃　璽　君
                                         法  官　　　廖　宏　明
右  正  本  證  明  與  原  本  無  異
　　　　　　　　　　　　　　　　　　　　 法院書記官　彭  秀  玲
中　　華　　民　　國　　九十三　　　年　　　四　　　　月　　　三十　　　日
